臺灣高等法院高雄分院刑事判決　　　　　　　　　　九十一年度上訴字第九六七號
　　上　訴　人
　　即　被　告　甲○○
右上訴人因違反毒品危害防制條例案件，不服臺灣高雄地方法院九十年度訴字第三
六八號中華民國九十一年四月三十日第一審判決（起訴案號：臺灣高雄地方法院檢察
署九十年度偵字第二０一四０號），提起上訴，本院判決如左：
      主  文
上訴駁回。
      事  實
一、甲○○於民國九十年九月二十二日上午二時許，在高雄市苓雅區○○○路六二號
    六樓吻銳ＰＵＢ店內，以新臺幣（下同）五百元之代價，向綽號「阿捲」之不詳
    姓名男子購買第二級毒品ＭＤＭＡ（俗稱快樂丸、搖頭丸）一顆。嗣於同日上午
    四時許，在該ＰＵＢ店內，除自行施用第二級毒品ＭＤＭＡ半顆外，另基於轉讓
    第二級毒品之犯意，將剩餘之第二級毒品ＭＤＭＡ半顆無償轉讓予女友呂莉禎施
    用。旋於同日上午五時三十分許，在該ＰＵＢ店內，為警臨檢查獲。
二，案經高雄市政府警察局苓雅分局報請臺灣高雄地方法院檢察署檢察官偵查起訴。
      理  由
一、訊據上訴人即被告甲○○（下稱被告）矢口否認有右揭犯行，辯稱係其與女友呂
    莉禎各出資二百五十元共同購買第二級毒品ＭＤＭＡ一顆，並未無償轉第二級毒
    品ＭＤＭＡ半顆予呂莉禎等語。經查：
    (一)右揭事實，業據被告於偵查中供承：「（問：你是否有快樂丸給呂莉禎？）有
      ，我給她的，沒有賣」、「（問：有無拿搖頭丸給呂女？）有拿過一次．．．
      舞廳內拿給她半顆」、「（問：何以提供搖頭丸給呂女？）因朋友好奇，所以
      送給她吃」等語，於原審供稱：「（問：ＭＤＭＡ是否是送給呂莉禎？）是，
      一人吃半顆」綦詳（見九十年度核退字第二一五九號卷九十年九月二十二日訊
      問筆錄、九十年度偵字第二０一四０號偵查卷第十二頁反面、原審卷第二十六
      頁）。又被告為警查獲後採尿檢驗結果，確呈ＭＤＭＡ陽性反應，此亦有高雄
      市立凱旋醫院九十年十月十九日高市凱醫檢字第○○二五一號煙毒尿液檢驗成
      績書、高雄市政府警察局苓雅分局偵辦煙毒案件嫌疑人尿液採證代碼對照表各
      一紙附卷足稽（見原審卷第十七頁、警卷第十六頁）。
    (二)證人呂莉禎於警訊亦證述：「（問：你服用的第二級毒品是從何而來？．．．
      ）是甲○○給我的．．．」、「（問：甲○○為何要提供毒品給你服用？．．
      ．）因為要叫我試試看，所以免費給我玩，沒有代價」等語（見警卷第六頁）
      ，在偵查中復證述：「（問：有無向甲○○買搖頭丸？）無，他有送給我過．
      ．．送給我半顆，在舞廳送給我的．．．」等語（見九十年度偵字第二０一四
      ０號偵查卷第十三頁反面）明確。又證人呂莉禎為警查獲後採尿檢驗結果，確
      呈ＭＤＭＡ陽性反應，此亦有高雄市立凱旋醫院九十年十月十九日高市凱醫檢
      字第○○二五一號煙毒尿液檢驗成績書、高雄市政府警察局苓雅分局偵辦煙毒
      案件嫌疑人尿液採證代碼對照表各一紙附卷足稽（見原審卷第十七頁）。
    (三)被告嗣於原審及本院翻異前詞，辯稱係其與證人呂莉禎各出資二百五十元共同
      購買第二級毒品ＭＤＭＡ一顆，並未無償轉第二級毒品ＭＤＭＡ半顆予證人呂
      莉禎等語。然被告之自白，既核與證人呂莉禎證述相符，且被告與證人呂莉禎
      為警查獲後採尿檢驗結果，均呈ＭＤＭＡ陽性反應，已如前述，是被告之自白
      即堪認與事實相符。況被告與證人呂莉禎為朋友關係，已經二人陳明在卷，彼
      此並無夙怨、嫌隙，衡諸常情，證人呂莉禎當無刻意構詞設陷被告之必要。從
      而被告所辯，顯係卸責之詞，不足採取。
    綜上所述，被告轉讓第二級毒品犯行，事證明確，應堪認定。
二、查ＭＤＭＡ屬毒品危害防制條例第二條第一項第二款所稱之第二級毒品，核被告
    所為，係犯毒品危害防制條例第八條第二項轉讓第二級毒品罪。原審以被告罪證
    明確，因而適用毒品危害防制條例第八條第二項、刑法第十一條前段、第四十一
    條第一項、罰金罰鍰提高標準條例第二條規定，並審酌被告因出於好奇，轉讓半
    顆ＭＤＭＡ供人施用，損害他人身心健康，惟轉讓毒品之數量甚微，造成之損害
    非鉅等一切情狀，量處有期徒刑六月，並諭知易科罰金之折算標準，另說明扣案
    之ＭＤＭＡ一顆係案外人吳志中所有，有扣押物品筆錄乙份在卷足憑，與被告無
    償轉讓二級毒品予證人呂莉禎之犯行無涉，故不宣告沒收。原判決認事用法，並
    無不合，量刑亦稱妥適。被告上訴意旨猶辯稱未犯罪及量刑過重，為無理由，應
    予駁回。
據上論結，應依刑事訴訟法第三百六十八條，判決如主文。
本案經檢察官沈紹嘉到庭執行職務。
中      華      民      國    九十一    年      七      月    二十三    日
                              臺灣高等法院高雄分院刑事第二庭
                                  審判長法官  曾永宗
                                        法官  邱永貴
                                        法官  郭玫利
右正本證明與原本無異。
如不服本判決應於收受本判決後十日內向本院提出上訴書狀，其未述上訴理由者，
並得於提起上訴後十日內向本院補提理由書狀（均須按他造當事人之人數附繕本)「
切勿逕送上級法院」。
                                      書記官  高惠珠
中    華    民    國      九十一      年      七      月     二十三   日
附錄本判決論罪科刑法條
毒品危害防制條例第八條第二項：
轉讓第二級毒品者，處六月以上五年以下有期徒刑，得併科新台幣七十萬
元以下罰金。
